# 请教陈老师销售设备的按照服务是否构成单项履约问题

提问人：江江 3 石石 时间：2021-08-12 09:54:00
公司销售设备并负责安装，安装工作较为简单并不复杂，也可以由其他供应商进行安装。在这种情形下安装服务是否需要单独作为一项履约义务并分配交易对价。如果是的话从财务核算角度增加了很多工作量。
能否参考《收入准则应用案例-运输服务》，在合同设计上明确在设备交付并安装完成后客户验收完成，则安装服务是公司为了履行合同所发生的的必要服务，不作为单项履约义务。

回答人：chenyiwei
这不能简单参照《收入准则应用案例-运输服务》，因为主帖案例的前提已经表明了安装调试服务属于单项履约义务，因此需要将合同总价在两项或多项履约义务之间分摊。但是，如果对于设备交付这一项履约义务，客户没有单独的验收确认程序，而是在安装调试完成后一并验收的，则事实上虽然分为两项履约义务，但收入仍然是在最终安装调试完成时一次性确认。